【裁判字號】    99,抗,1424
【裁判日期】    990921
【裁判案由】    訴訟救助
【裁判全文】
臺灣高等法院民事裁定                  99年度抗字第1424號
抗  告  人  乙○○
相  對  人  甲○○
上列抗告人與相對人甲○○間關於訴訟救助事件，不服台灣板橋
地方法院民國九十九年七月三十日裁定(九十九年度救字第九十
五號)，本院裁定如下：
    主  文
抗告駁回。
抗告程序費用由抗告人負擔。
    理  由
一、按當事人無資力支出訴訟費用者，法院應依聲請，以裁定准
    予訴訟救助。但顯無勝訴之望者，不在此限。法院認定前項
    無資力時，應斟酌當事人及其共同生活親屬基本生活之需要
    。民事訴訟法第107條定有明文。次按經財團法人法律扶助
    基金會（下稱法扶會）分會准予法律扶助之無資力者，其於
    訴訟程序中，向法院聲請訴訟救助時，應准予訴訟救助，但
    另有不符法律扶助事實之證明者，不在此限。又，法律扶助
    法所稱無資力者，係指符合社會救助法之低收入戶或其每月
    可處分之收入及可處分之資產低於一定標準者，前項所稱一
    定標準之認定辦法，由法扶會定之。此觀法律扶助法第62條
    、第3條規定自明。準此，經法扶會分會准予法律扶助之人
    向法院聲請訴訟救助時，推定該聲請人為無資力人，法院除
    另有聲請人不符法律扶助法第3條所定無資力標準之反證外
    ，應准予訴訟救助。
二、抗告意旨略以：相對人甲○○有不動產、銀行存款、又與銀
    行有借貸關係，平日生活高調、並非窘於生活、缺乏信用者
    ，與民事訴訟法第一百零七條規定不符，又兩造間並無借貸
    關係，相對人投資不動產違約致成糾紛，其訴訟應無理由。
    原裁定僅以法扶會板橋分會之扶助律師接案通知書(下稱系
    爭通知書)，即准許訴訟救助，惟未審查相對人是否窘於生
    活、缺乏經濟信用以及是否顯無勝訴之望，於法未合，並為
    廢棄原裁定之請求云云。
三、經查：相對人向法扶會聲請法律扶助，全部准予扶助在案，
    據此向原審法院為訴訟救助之聲請，另提出法扶會之審查表
    、台北縣中和市公所低收入戶證明書、全民健康保險重大傷
    病核定審查通知書、馬鳳儀之全民健康保險證明卡、中華民
    國身心障礙手冊、本票、收據、全部借款計算單據、借錢轉
    為房屋抵押合約書等為證（本院卷第十一至十九頁），揆前
    法律扶助法規定，原裁定准予訴訟救助，於法有據。抗告人
    主張相對人並無窘於生活、缺乏經濟信用云云，惟未檢附任
    何證據，參諸前述法扶會之審查表、台北縣中和市公所低收
    入戶證明書等件，並無足以推翻原審法院上開無資力之認定
    ；此外，相對人業經提出前揭本票、收據、全部借款計算單
    據、借錢轉為房屋抵押合約書等釋明非顯無勝訴之望，抗告
    人空言指稱相對人之訴無理由云云，洵無憑據，自難採信。
    從而，抗告意旨泛稱相對人不符訴訟救助，請求廢棄原裁定
    云云，核非有據。從而，本件抗告無理由，應予駁回，爰裁
    定如主文。
中    華    民    國    99    年    9     月    21    日
                    民事第十三庭
                        審判長法  官  林金村
                              法  官  陳秀貞
                              法  官  周祖民
正本係照原本作成。
本裁定除以適用法規顯有錯誤為理由外，不得再抗告。如提起再
抗告，應於收受後10日內委任律師為代理人向本院提出再抗告狀
。並繳納再抗告費新台幣１千元。
中    華    民    國    99    年    9     月    23    日
                              書記官  蕭進忠

司法院資訊處製作；財團法人民間司法改革基金會備份。
